臺灣高等法院臺南分院刑事判決　　　　　　　九十一年度上易字第四七七號　　Ｇ
　　　上　訴　人
　　　即　被　告　乙　○　○
右上訴人因恐嚇案件，不服臺灣臺南地方法院九十年度易字第一二五號中華民國九
十一年二月一日第一審判決（起訴案號：臺灣臺南地方法院檢察署八十九年度營偵字
第一六二五號），提起上訴，本院判決如左：
      主      文
原判決撤銷。
乙○○、甲○○、戊○○、丙○○共同以加害生命之事，恐嚇他人，致生危害於安全
，各處有期徒刑伍月，如易科罰金，均以參佰元折算壹日。
扣案之玩具手槍乙把沒收。
      事      實
一、乙○○與丁○○原為同居關係，詎乙○○因丁○○佔用其所有登記其名下之車號
    Ｍ四—二九三二號自小客車，迭經追討，遲不交還，竟心生不滿，夥同甲○○、
    戊○○、丙○○三人，共同基於恐嚇之犯意聯絡，於民國八十九年十月二十六日
    中午十二時許，由甲○○攜帶玩具槍乙把，同往丁○○位於台南縣鹽水鎮南榮工
    專工作之工地，由丙○○、戊○○將丁○○圍住，由甲○○提供銀色玩具手槍一
    把交由戊○○，並由戊○○作勢將槍枝上膛，用該動作以加害生命之事恐嚇丁○○，致丁○○心生畏懼，而生危害於其安全。乙○○則趁混亂中將該車輛開回。
    嗣經丁○○報警，經警循線扣得甲○○所有供本案犯罪用之玩具手槍乙把。
二、案經丁○○訴由台南縣警察局新營分局報請台灣台南地方法院檢察署檢察官偵查
    起訴。
      理      由
一、訊據上訴人即被告乙○○、甲○○、戊○○、丙○○四人均坦承於右開時地同往
    被告丁○○之工地之事實，惟均矢口否認有右開恐嚇犯行，辯稱：伊等未攜該玩
    具槍前往，亦未由戊○○作勢將槍枝上膛，以「如果再大聲講，就要開槍打死」
    等詞恐嚇丁○○，被告丙○○並辯稱：當天伊是陪乙○○、戊○○去，伊不知道
    他們去幹什麼，伊是在車上睡覺等語。惟查右開犯罪事實，迭據告訴人丁○○於
    警訊時及偵、審中指訴甚詳，並有甲○○所有，供恐嚇之用之玩具槍一把扣案可
    資佐證，參以被告戊○○於偵查中，已坦承曾持甲○○所有之玩具手槍作勢上膛
    恐嚇被害人等語，於原審審理時亦供述：伊有拿一支手槍在現場比劃，該支手槍
    是甲○○將其手皮包交給伊，由伊在皮包內取出，當天所帶之槍亦是扣案之槍枝
    （見原審卷第四八、六七頁），且被告丙○○、乙○○於被告戊○○持該玩具槍
    恐嚇告訴人之際，均未有任何制止或反對之舉動，此一事實，亦據告訴人於審理
    中指明在卷，衡情茍渠二人不知甲○○有攜該玩具槍前往，則於被告戊○○突持
    該槍恐嚇時，理應有制止或反對之舉動，以免事態擴大，致自己涉入恐嚇罪責，
    始合事理等各情參互觀之，自足認被告四人於前往告訴人工地時，均已知悉有攜
    玩具槍前往，而有共同恐嚇告訴人之犯意聯絡甚明，被告四人犯行均堪以認定。
    渠等所辯均無非事後畏罪卸責之詞，不足採信。
二、核被告四人所為，均係犯刑法第三百零五條之恐嚇危害安全罪。被告四人彼此間
    有犯意聯絡及行為分擔，均為共同正犯。
三、原審予以論罪科刑固非無見，惟查，被告四人均否認有以言詞恐嚇告訴人，證人
    陳威彰於警訊時供證有見一名男子由身上的米黃色袋內拿出一把手槍，於偵查中
    供證有看到拔出類似槍之東西，沒有聽到有恐嚇言語（見警卷第二十頁反、偵卷
    第三八頁），告訴人就被告以言詞恐嚇部分復前後供述不一，是不能證明被告四
    人有以言詞加害之實，原判決認被告四人有以言詞加害恐嚇被害人之行為即有未
    洽。被告四人上訴否認犯罪雖不足採，惟原判決既有可議，自應由本院將原判決
    撤銷改判。爰審酌被告四人之素行、犯罪之動機、手段、目的、所生危害及犯罪
    後態度等一切情狀，分別量處如主文第二項所示之刑，並諭知易科罰金之折算標
    準，以示懲儆。扣案之玩具手槍乙把，係被告甲○○所有，已據其於審理中供明
    在卷，且係供本案犯罪所用之物，自應依法宣告沒收。
據上論斷，應依刑事訴訟法第三百六十九條第一項前段、第三百六十四條、第二百九
十九條第一項前段、刑法第二十八條，第三百零五條、第四十一條第一項、第三十八
條第一項第二款，罰金罰鍰提高標準條例第一條前段、第二條，判決如主文。
本案經檢察官蘇南桓到庭執行職務。
中    華    民    國      九十一      年      五      月      十六      日
                                  臺灣高等法院臺南分院刑事第二庭
                                      審判長法官  游    明    仁
                                            法官  陳    清    溪
                                            法官  蘇    重    信
右正本證明與原本無異。
不得上訴。
                                      法院書記官  李    珍    鳳
中    華    民    國      九十一      年      五      月     十七       日
附錄法條：
刑法第三百零五條：以加害生命、身體、自由、名譽、財產之事，恐嚇他人，致生危
                  害於安全者，處二年以下有期徒刑、拘役或三百元以下罰金。
